臺灣高等法院民事裁定  
109年度抗字第745號
抗  告  人  林真滿  
相  對  人  李台興  
上列當事人間請求損害賠償事件，抗告人對於中華民國109年5月
19日臺灣桃園地方法院109年度重訴字第16號所為裁定提起抗告
，本院裁定如下：
    主    文
抗告駁回。
抗告費用由抗告人負擔。
    理    由
一、按提起抗告，應於裁定送達後10日之不變期間內為之；又抗
    告逾抗告期間者，為抗告不合法，原法院應以裁定駁回之，
    民事訴訟法第487條前段、第495條之1第1項準用第442條第1
    項分別定有明文。
二、抗告意旨略以：原法院於民國109年1月10日以109年度重訴
    字第16號裁定駁回伊請求相對人損害賠償之訴（下稱原法院
    109年1月10日裁定），惟該裁定並未送達伊，亦無送達伊之
    訴訟代理人楊擴舉律師之事項發生，應為原法院誤植，原法
    院109年1月10日裁定不生送達之效力，伊於109年4月10日對
    該裁定提起抗告，並未逾抗告期間，原法院於109年5月19日
    以109年度重訴字第16號裁定（下稱原裁定）駁回伊之抗告
    ，應有違誤，爰聲明廢棄原裁定等語。
三、查原法院109年1月10日裁定業於109年1月17日送達抗告人之
    訴訟代理人楊擴擧律師，有送達證書附卷可稽（原法院重訴
    卷第57頁）。而按民事訴訟關於訴訟代理人之規定，於附帶
    民事訴訟準用之；訴訟代理人，應於最初為訴訟行為時，提
    出委任書，且委任訴訟代理人，應於每審級為之，刑事訴訟
    法第491條第4款及民事訴訟法第69條分別定有明文。於刑事
    附帶民事訴訟出具委任書委任訴訟代理人，嗣經裁定移送民
    事庭，仍為同一審級，其移送僅屬法院內部管轄事務之分配
    ，當事人自不須重新出具委任書。從而，該事件之訴訟代理
    人在移送民事庭後所為之訴訟行為，當然有效（最高法院91
    年度台抗字第358號裁定意旨參照）。本件抗告人前於104年
    7月29日向原法院刑事庭提起刑事附帶民事訴訟，併提出委
    任狀委任楊擴擧律師為其訴訟代理人，有刑事附帶民事起訴
    狀、民事委任狀在卷足憑（原法院審重附民卷第1至3、4頁
    ），嗣經原法院刑事庭於108年9月12日以104年度重附民字
    第35號裁定移送原法院民事庭（原法院重訴卷第5頁），仍
    為同一審級，則楊擴擧律師所為收受原法院109年1月10日裁
    定之訴訟行為，依上開說明，當然有效。原法院109年1月10
    日裁定既於109年1月17日送達抗告人之訴訟代理人楊擴擧律
    師，自對抗告人發生送達之效力，抗告期間自該裁定送達翌
    日起，加計在途期間3日，算至109年1月30日即告屆滿，抗
    告人遲至109年4月10日始提起抗告，有民事抗告狀上之收文
    章可稽（原法院重訴卷第91頁），顯已逾抗告之不變期間，
    其抗告自非合法，原法院以原裁定予以駁回，於法並無違誤
    。從而，抗告意旨指摘原裁定不當，求予廢棄，非有理由，
    應予駁回。
四、據上論結，本件抗告為無理由，爰裁定如主文。
中　　華　　民　　國　　109 　年　　6 　　月　　30　　日
                  民事第十四庭
                        審判長法  官  蔡和憲 
                              法  官  藍家偉
                              法  官  蕭清清
正本係照原本作成。
本裁定除以適用法規顯有錯誤為理由外，不得再抗告。如提起再
抗告，應於收受送達後10日內委任律師為代理人向本院提出再抗
告狀。並繳納再抗告費新臺幣１千元。
中　　華　　民　　國　　109 　年　　6 　　月　　30　　日
　　　　　　　　　　　　　    書記官  強梅芳